臺灣臺北地方法院民事裁定　　　　　 100年度簡聲抗字第10號
抗　告　人　蕭同明
相　對　人　卓有火
上列當事人間聲請停止執行事件，抗告人對於本院臺北簡易庭民
國100年7月7日所為之100年度北簡聲字第108號裁定提起抗告，
本院裁定如下：
    主  文
抗告駁回。
抗告程序費用新臺幣壹仟元由抗告人負擔。
    理  由
一、抗告意旨略以：抗告人與相對人間之實際借貸金額與本票裁
    定金額不符，故對於原審核定之擔保金新臺幣（下同）33,
    000元提出抗告等語。
二、按有回復原狀之聲請，或提起再審或異議之訴，或對於和解
    為繼續審判之請求，或提起宣告調解無效之訴、撤銷調解之
    訴，或對於許可強制執行之裁定提起抗告時，法院因必要情
    形或依聲請定相當並確實之擔保，得為停止強制執行之裁定
    ，強制執行法第18條第2項定有明文。復按法院依強制執行
    法第18條第2項定擔保金額而准許停止強制執行之裁定者，
    該項擔保係備供債權人因停止執行所受損害之賠償，其數額
    應依標的物停止執行後，債權人未能即時受償或利用該標的
    物所受之損害額，或其因另供擔保強制執行所受之損害額定
    之，非以標的物之價值或其債權額為依據，最高法院86年度
    台抗字第442號裁判可資參照。
三、經查：本件抗告人以其經向本院臺北簡易庭提起債務人異議
    之訴為理由，聲請裁定停止本院100年司執字第50899號強制
    執行。原審調取該執行卷宗及100年北簡字第7432號債務人
    異議之訴卷宗審究後，認為抗告人之聲請為有理由，應予准
    許，於法並無不合。又原裁定已敘明其核定擔保金為33,000
    元之標準，係以上開債務人異議之訴，抗告人對於相對人請
    求之債權總額220,000元，是相對人因裁定停止強制執行本
    得執行之債權總額計220,000元，參考各級法院辦案期限實
    施要點規定，第一、二審程序審判案件之期限分別為10個月
    、2年，加上裁判送達、上訴、分案等期間，預估抗告人提
    起異議之訴獲准停止執行因而致相對人之執行延宕之期間約
    為3年，故以抗告人因獲准停止執行因而致相對人之執行延
    宕之期間為3年，再以相對人之本得執行之債權總額為220,
    000元，並按法定利率年息百分之五計算，是本件相對人因
    抗告人提起債務人異議之訴，因而停止執行致未能即時受償
    之損害額為33,000元（計算式：為220,000元×5%×3，元以
    下四捨五入），原審依上揭最高法院裁判意旨，參酌相對人
    聲請執行之債權額，可能因抗告人所提起債務人異議之訴的
    辦案期間法定利息損失，作為本件停止執行之擔保金額，於
    法並無違誤。抗告意旨指摘原裁定不當，求予廢棄，為無理
    由，應予駁回。
四、據上論結，本件抗告為無理由。依強制執行法第30條之1、
    民事訴訟法第436條之1第3項、第495條之1第1項、第449條
    第1項、第95條、第78條，裁定如主文。
中    華    民    國   100    年    8     月    5     日
                  民事第五庭    審判長法  官   薛中興
                                      法  官   鄧德倩
                                      法  官   宣玉華
以上正本係照原本作成。
不得再抗告。
中    華    民    國   100    年    8     月    5     日
                                      書記官  吳珊華